臺灣臺南地方法院刑事判決　　　　　　　93年度重訴字第15號
公　訴　人　臺灣臺南地方法院檢察署檢察官
被　　　告　乙○○
　　　　　　　　　　　號(
選任辯護人　卓平仲律師
被　　　告　己○○
　　　　　　　　　　　號(
選任辯護人　金輔政律師
被　　　告　戊○○
　　　　　　　　　　　(
指定辯護人　蔡敬文律師
上列被告等因殺人案件，經檢察官提起公訴（九十三年度偵字第
五四九二號），本院判決如下：
    主  文
乙○○結夥於夜間在公共場所未經許可攜帶刀械，累犯，處有期
徒刑肆月。扣案武士刀壹把沒收。又共同殺人，累犯，處無期徒
刑，褫奪公權終身。扣案西瓜刀及小武士刀各壹把均沒收。應執
行無期徒刑，褫奪公權終身。扣案武士刀、西瓜刀及小武士刀各
壹把均沒收。
己○○結夥於夜間在公共場所未經許可攜帶刀械，處有期徒刑參
月。扣案武士刀壹把沒收。又共同殺人，處無期徒刑，褫奪公權
終身。扣案西瓜刀及小武士刀各壹把均沒收。應執行無期徒刑，
褫奪公權終身。扣案武士刀、西瓜刀及小武士刀各壹把均沒收。
戊○○結夥於夜間在公共場所未經許可攜帶刀械，處有期徒刑參
月。扣案武士刀壹把沒收。又共同殺人，處無期徒刑，褫奪公權
終身。扣案西瓜刀及小武士刀各壹把均沒收。應執行無期徒刑，
褫奪公權終身。扣案武士刀、西瓜刀及小武士刀各壹把均沒收。
    事  實
一、乙○○曾犯公共危險罪，經本院於民國（下同）九十一年八
　　月十六日，判處有期徒刑二月確定，並於九十一年十二月十
　　七日易科罰金執行完畢，仍不知悔改，緣乙○○、己○○、
　　戊○○及丙○○（另為不起訴處分）四人係朋友關係，於九
　　十三年五月二十日，因乙○○與臺南市○○路某電子遊戲場
　　有怨隙，渠等四人便相約由己○○騎乘車牌號碼ＺＷＩ—八
　　九八輕型機車搭載丙○○，戊○○騎乘車牌號碼ＷＨＪ—六
　　六八號輕型機車搭載乙○○，渠等四人先至戊○○位於台南
　　市○區○○路廿七巷廿六弄四一號住處取出小武士刀、西瓜
　　刀及武士刀各一把（其中武士刀係槍砲彈藥刀械管制條例所
　　列管，未經許可不得持有之刀械），乙○○、己○○及戊○○三人即共同未經許可，於夜間攜帶該武士刀外出，且行經
  　公共道路之公共場所，欲前往該電子遊戲場談判。嗣渠等四
　　人騎乘機車行經臺南市○○路○段臺南市立體育場門口時，
  　適施凱騰與友人丁○○觀賞當日職業棒球比賽後分別騎乘機
　　車欲沿上開路段返家，而與己○○騎乘之上開輕型機車相鄰
  　併行於該路段，詎己○○竟以施凱騰與之騎乘機車併行時用
　　眼瞄之為由，於當日晚上十時二十三分許，在臺南市○○路
  　○段一一七號與府連路交岔路口處，趁施凱騰停等紅燈之際
    ，己○○與乙○○及戊○○三人均明知倘若使用上開渠等攜
　　帶之銳利刀械，且砍殺人之頭、頸部要害，將可能造成施凱
  　騰死亡之結果，然三人仍共同基於不確定之殺人犯意聯絡，
    由乙○○持西瓜刀、戊○○持武士刀、己○○持小武士刀，
    先由己○○將施凱騰攔下，並將施凱騰之安全帽撥掉，再由
    渠等三人分持上開刀械朝施凱騰之頭、頸及手部等處毆打及
　　砍殺，其中己○○持小武士刀砍殺施凱騰之頭部後方一刀，
  　致施凱騰受有頭部左側，頭頂下一公分，中間左側三公分處
    ，有弧形八公分長、三公分深，方向為由上往下、右往左、
　　後往前，夾角三十度，切斷頭皮，並削去一塊五乘二公分寬
  　，零點五公分厚頭頂骨之砍傷；戊○○持武士刀砍殺施凱騰
    之頸部一刀，致施凱騰受有頸部左側，左頸下緣近左肩處，
　　有十一公分長、五點五公分深，方向為由上往下、左往右、
  　後往前，夾角三十度，切斷頸部肌肉、左頸靜脈、及中小型
    動靜脈，並深入第六頸椎達一點一公分，頸椎傷口最寬處為
　　零點三公分之砍傷，乙○○亦持西瓜刀朝施凱騰之頭、頸部
  　胡亂揮砍，因施凱騰以左手抵擋，而僅造成施凱騰受有左手
    前臂中段外側處，有弧形五公分長，三公分深，方向為由下
    往上、左往右、後往前之表淺切割傷，己○○、乙○○及戊○○三人砍殺施凱騰後，己○○將小武士刀丟棄在施凱騰機
　　車後方，騎乘機車載丙○○離去，戊○○則將武士刀交給乙○○後，亦騎乘機車載雙手持刀之乙○○逃逸，二部機車即
    沿著健康路一段向東行駛，行至與大同路交岔路口時右轉大
    同路，再行至大同路與交岔路後右轉進入臺南市體育公園內
    ，至園內之竹溪橋時，由乙○○將武士刀及西瓜刀均丟棄於
    橋下之臺南市竹溪溪岸，施凱騰當場則血流不止，經其友人
    丁○○及路人辛○○撥打電話報警並送醫急救，惟施凱騰仍
    因出血性休克而死亡，嗣經警依辛○○所提供之車牌號碼，
　　始循線查獲乙○○、戊○○及己○○三人，並於上開案發地
  　點扣得小武士刀一把、在臺南市體育公園竹溪溪岸扣得武士
　　刀及西瓜刀各一把、在己○○住處扣得陳俊扣案發當晚所穿
  　著之球鞋一雙及在戊○○住處扣得戊○○案發當晚所穿著之
　　白色上衣一件。
二、案經臺南市警察局第二分局報告臺灣臺南地方法院檢察署檢
　　察官偵查起訴。
    理  由
一、訊據被告乙○○、戊○○對於上開時、地分持刀械砍殺被害
    人施凱騰之事實固供承不諱，然二人均矢口否認有殺人犯意
    ，乙○○辯稱：「我雖然有持刀砍被害人，但我砍到的部位
    是左手，被害人致死的頸部一刀不是我砍的，我和被害人並
    不認識，本件是偶發的衝突，我並沒有要殺死被害人的意思
    ，我和其他二位被告之間也沒有共同殺人的犯意聯絡」云云
    ；戊○○辯稱：「我承認有拿刀砍被害人，但是我和被害人
    並無仇怨，我沒有要殺死被害人的意思，我們只是要教訓被
    害人而已」云云。被告己○○則矢口否認有持刀砍被害人，
    辯稱：「我只有徒手打被害人，並沒有拿刀砍他，當天晚上
    我都沒有拿刀，在乙○○及戊○○持刀砍被害人時，我還有
    阻止他們」云云。經查：
　(1)關於扣案武士刀是管制刀械部分：扣案三把刀械分別為小武
  　士刀、西瓜刀及武士刀，均為被告戊○○所有，於案發當晚
    由被告三人共同自戊○○住處攜出，三人騎乘二部機車（其
    中己○○另外又搭載丙○○）攜帶三把刀械，於夜間行駛在
    公共場所之臺南市○○路○段道路上等情，業據被告三人供
    承在卷，且互核相符，並有三把刀械扣案可資佐證，故被告
    三人該部分自白均與事實相符，可以採信。而上開三把刀械
    經送鑑定，其中武士刀（即被告三人所稱之紅柄掃刀）一把
    係屬槍砲彈藥刀械管制條例管制之武士刀，其餘二把刀械均
    非槍砲彈藥刀械管制條例管制之刀械，此有內政部九十四年
    三月八日內授警字第０九四０一００二六八號函在卷可稽，
    該部分事證明確，可以認定。
　(2)案發當時被告三人所騎乘二部機車與被害人機車之相關位置
  　：被告己○○供稱：「我當天將機車停放在快車道的地方」
    （詳九十三年度偵字第五四九二號卷第一０六頁）；「我車
    停在雙黃線旁邊，戊○○的車子停在我旁邊，比較靠近被害
    人」（詳九十三年度偵聲字第一三八號卷第九頁），戊○○
    供稱：「被害人停在我們右側等紅燈」（詳警卷第十頁）；
    「我停於靠路邊的慢車道」（詳九十三年度偵字第五四九二
    號卷第七十四頁），乙○○供稱：「己○○車子停在快車道
    ，我停在慢車道」（詳九十三年度偵字第五四九二號卷第七
    十三頁），證人丁○○則稱：「當時我停在健康路一段的最
    外側，施凱騰停在我左側，施凱騰的左側則停有另二部機車
    ，（另二部機車）均為雙載，四部機車此時成併排狀」，依
    被告三人之供述及證人丁○○之證詞，當時被害人機車係停
    在慢車道上之右側，左側依序為戊○○之機車（後載乙○○
    ）、己○○之機車（後載丙○○），己○○之機車停在接近
    快車道之位置上，因被告三人之供述與證人丁○○之證詞均
    相符合，故當時三部機車之相關位置應如上開所述無誤。
　(3)認定被告三人分持三把刀之理由：被告乙○○供稱：「我持
  　西瓜刀、戊○○持掃刀、己○○持小武士刀」（詳警卷第十
    七頁）；「我拿西瓜刀，沒有人拿兩支刀」（相驗卷第六十
    六頁反面）；「我跟戊○○持刀，己○○也有拿刀。我持西
    瓜刀，戊○○持掃刀」（詳九十三年度偵字第五四九二號卷
    第四十頁）；「當日己○○應是持小武士刀」（同上偵卷第
  　九十二頁，經具結）；「我把掃刀拿給戊○○，我自己拿西
    瓜刀，並將小武士刀放在機車踏板上，己○○有拿那把小武
    士刀」（詳本院卷一第二十二頁）；「下車後我將小武士刀
    插在腳踏板的置物箱裡，如果沒有人拿小武士刀，不會自己
    掉落路面，且我上車時發現只剩下刀鞘，小武士刀和刀鞘如
    果沒有人用手抽出，不容易分離。我問己○○時，他說刀子
    掉在現場，．．（戊○○的刀如何來的？）我要放小武士刀
    ，並拿兩把刀下車時，順手拿給戊○○的」等語（詳本院卷
    二第一百七十頁至一百七十一頁、一百七十三頁、一百七十
    七至一百七十八頁），被告乙○○自警詢、偵查以迄本院審
    理時，關於渠等三人均有持刀，且伊持西瓜刀、戊○○持掃
    刀及己○○持小武士刀之供述均前後一致，應有相當高之憑
    信性。再參諸被告戊○○供稱：「（己○○拿何把刀？）己○○拿小武士刀，我拿紅柄掃刀。沒有人拿二把刀」（相驗
    卷第六十六頁反面、六十七頁）；「我持掃刀」（九十三偵
    聲一一七號卷第九頁）；「我在現場拿紅色掃刀，乙○○拿
  　西瓜刀」（本院卷一第二十七頁）；「當天我拿掃刀。（為
    何在警察局說拿小武士刀？）因為當時我最喜歡那把小武士
    刀，我以為我是拿小武士刀，後來解剖時，乙○○提醒我在
    丟掃刀之前，我有用衣服擦拭掃刀刀柄的指紋，我才確定我
    是拿掃刀」等語（詳本院卷二第一百九十九頁），其供述亦
    大致與乙○○上開供詞相符，應可佐證乙○○供述之真實性
    。況且目擊證人甲１於偵查中證稱：「三人均有持刀。如果
    沒記錯，載女生的那個人是穿黑衣服編號一號的男子。他拿
    的刀子像是中間的西瓜刀，是長方形的刀子。我只看到穿黑
    衣服的男子從腳踏板把刀子拿出來」等語（詳九十三年度偵
    字第五四九二號卷第六十六至六十七頁），按被告己○○於
    案發當晚是穿著黑色上衣，此為其自承之事實，且案發當時
    己○○之機車位置係最接近快車道，已詳如前述，而目擊證
    人甲１當時是駕駛休旅車由西往東，停在案發現場後方（西
    邊）約五公尺之快車道上停等紅燈，因休旅車較高，甲１之
    視線並沒有被擋住，幾乎目擊了整個案發經過等情，亦據甲
    １於本院審理中到庭證述明確（詳本院九十四年六月三十日
    審判筆錄），依前述被告三人停下機車之位置及甲１之位置
    ，己○○之機車最靠近甲１之車輛，甲１所為關於穿黑色上
    衣者即己○○有持刀之證詞應不致於誤認，而係實情，且亦
    與同案被告乙○○及戊○○上開供述及證詞相符，故被告三
    人均有持刀，乙○○持西瓜刀、戊○○持紅柄掃刀及己○○
    持小武士刀之事實，可以認定。被告己○○辯稱：伊並未持
    刀云云，顯係事後卸責之詞，無可採信。至於甲１於上開偵
    查中雖證稱己○○持西瓜刀，然本件係發生於被害人停等紅
    燈之時間，約僅幾十秒時間，其中尚包括被告三人徒手毆打
    被害人，故被告三人實際持刀揮砍之時間相當短，在如此短
    促時間內，甲１固然可看清被告三人均有持刀，但持何種刀
    械，恐無法清楚記憶，再加上當街目擊兇殺情形，情緒必然
    受到驚嚇，其所稱己○○持西瓜刀之證詞既與乙○○及戊○○之證述不符，依上開說明，該部分證詞即無法採為認定事
    實之依據，併此敘明。
　(4)認定被害人三處刀傷是何人砍殺之理由：按被害人施凱騰共
  　受有三處刀傷，分別為：頭部左側，頭頂下一公分，中間
    左側三公分處，有弧形八公分長、三公分深，方向為由上往
　　下、右往左、後往前，夾角三十度，切斷頭皮，並削去一塊
  　五乘二公分寬，零點五公分厚頭頂骨之砍傷；頸部左側，
　　左頸下緣近左肩處，有十一公分長、五點五公分深，方向為
  　由上往下、左往右、後往前，夾角三十度，切斷頸部肌肉、
    左頸靜脈、及中小型動靜脈，並深入第六頸椎達一點一公分
　　，頸椎傷口最寬處為零點三公分之砍傷；左手前臂中段外
  　側處，有弧形五公分長，三公分深，方向為由下往上、左往
    右、後往前之表淺切割傷。此有法務部法醫研究所鑑定書一
    份在卷可參。其中之傷勢，在頭頂骨切口面出現許多互相
    平行且與刀刃緣垂直之機械痕，經比對結果，與小武士刀刀
    刃上方之垂直機械痕吻合，此有上開鑑定書及照片附卷可佐
    （詳九十三年度偵字第五四九二號卷第一一九頁及第一二一
    頁），而持小武士刀者係被告己○○，已如前述，故被害人
    頭頂部之刀傷乃己○○所為，應無疑義。另被告戊○○於警
    詢中供稱：「我往背部及頸部間砍殺約二、三刀」（詳警卷
    第十頁）；偵查中供稱：「我砍被害人背部及脖子附近」（
    詳相驗卷第五十七頁）；本院審理中則供稱：「我砍被害人
    脖子一刀」等語（詳本院卷一第二十七頁），是被告戊○○
    自警詢、偵查及審理中均供承有持刀砍被害人頸部一刀，而
    其該部分供述核與被告乙○○之供述相符，乙○○警詢供稱
    ：「戊○○即掃刀向施凱騰頸部砍下去」（詳警卷第十九頁
    ）；偵查中稱：「戊○○砍死者脖子」（詳九十三年度偵字
    第五四九二號卷第四十頁）；審理中稱：「戊○○砍被害人
    的左頸」等語（詳本院卷一第二十二頁至二十三頁），故戊○○上開供述自可採信，被害人左頸部之刀傷係被告戊○○
    所砍殺，亦可肯認。至於被害人左手之刀傷，被告乙○○於
    偵查及本院審理中均承認係伊所為，其於偵查時供稱：「我
    砍對方手臂」（詳九十三年度偵字第五四九二號卷第四十頁
    ）；審理中稱：「我砍被害人的左手，由下往上拉刀子，割
    到被害人的左小臂」（詳本院卷二第一百七十七頁），其供
    述砍殺之部位及由下往上之方向，均核與上開法醫研究所之
    鑑定書關於被害人手臂之傷勢內容相符，顯屬實情，足可採
    信。綜上，本院因而認定被害人頭部、頸部及左手臂之刀傷
    ，分別係被告己○○持小武士刀、戊○○持紅柄掃刀（即武
    士刀）及乙○○持西瓜刀所砍殺。
　(5)認定被告三人有共同殺人犯意聯絡及行為分擔之理由：按共
    同實施犯罪行為之人，在合同意思範圍以內，各自分擔犯罪
    行為之一部，相互利用他人之行為，以達其犯罪之目的者，
    應對於全部結果共同負責（司法院大法官會議釋字第一○九
    號解釋參照）。共同正犯之意思聯絡，不限於事前有所協議
    ，其於行為當時，基於相互之認識，以共同犯罪之意思參與
    者，亦無礙於共同正犯之成立；刑法第二十八條之共同正犯
    ，非必限於以明示之共謀為犯意聯絡，即以默示之動作表示
  　其意思之合致亦無不可（最高法院著有七十三年度台上字第
    一八八六號判例、七十四年度台上字第四一一號裁判可資
    參照）。共同實施犯罪行為，在合同意思範圍以內，相互利
    用他人之行為，以達其犯罪之目的，原不必每一階段行為均
    經參與，祇須分擔犯罪行為之一部，即應對於全部所發生之
    結果共同負責。而共同正犯之意思聯絡，不限於事前有協議
    ，即僅於行為當時有共同犯意之聯絡亦屬之（最高法院九十
    一年度台上字第一一五四號判決亦可參照）。本件被告己○○、戊○○及乙○○係分持小武士刀、武士刀及西瓜刀砍殺
    被害人，而該小武士刀刀刃長約三十點八公分、武士刀刀刃
    長約五十三點五公分，西瓜刀刀刃長約三十九點二公分，三
    把刀械之刀刃部分均係金屬材質，且被告三人持之朝被害人
    揮砍後，造成被害人上開傷勢，足見三把刀械均甚為鋒利，
    而被告三人均係成年人，有相當社會經驗及智識，渠等應知
    持上開銳利之刀械朝人體要害之頭部、頸部砍殺，足以造成
    死亡之結果，然己○○竟持小武士刀砍殺被害人頭部一刀、
    戊○○持紅柄掃刀（即武士刀）砍被害人脖子一刀，至於乙○○雖僅持西瓜刀砍殺被害人手臂一刀，然其於偵查及審理
    中迭次供稱：伊亦有持刀砍被害人之頭、頸部，且本院勘驗
    案發現場附近商家監視錄影器之光碟，亦可見一穿紅色上衣
    者持刀作揮刀砍下的動作（詳本院九十四年六月三十日審判
    筆錄），乙○○亦自承當晚伊穿著紅色上衣，故依被吉乙○○之供述及勘驗結果可知，乙○○在其同夥持刀砍殺被害人
    過程中，亦多次揮刀砍向被害人之頭、頸部要害，其有與同
    案被告戊○○、己○○共同殺害被害人之犯意，彰彰明甚。
    被告三人明知持刀砍殺被害人可能致生被害人死亡之結果，
    竟仍基於相互可知其他參與砍殺者行為之認識，而以自己之
    砍殺行為表示參與，並互相利用彼此之行為以達渠等共同殺
    人之目的，故被告三人顯均係以共同犯罪之意思而參與，且
    各自分擔犯罪行為之一部，即有共同殺人之犯意聯絡，而應
    對所發生之全部結果共負刑責。渠等三人均有殺人之故意應
    可認定。惟被告三人與被害人互不認識，並無嫌隙，僅因細
    故而臨時起意，渠等三人在被害人毫無抵抗能力情形下僅砍
    殺三刀後即逃離現場，且當時被害人仍意識清楚，尚可由同
    伴丁○○摻扶至路旁（詳同上審判筆錄之勘驗結果，本院卷
    二第八十四頁），本院因認被告等人應係基於不確定之殺人
    犯意而為本件犯行。至於被告己○○辯稱未持刀砍殺；被告
    乙○○及戊○○辯稱無殺人犯意云云，均係事後畏罪卸責之
    詞，不足採信。
　(6)認定被告三人於案發時均未因飲酒而達精神耗弱程度之理由
  　：被告乙○○及戊○○雖均以案發時已酒醉置辯，然乙○○
    於本院證稱：「（問：離開現場以後，你們又去哪些地方？
    ）回我老闆那邊，台南市○○○街，又喝了半個小時的高粱
    酒加礦泉水。然後十一點我就跟車上班，其他兩個人和己○○女朋友共乘一部機車載回成功路與西門路口牽車，這次是
    己○○載的」等語（詳本院九十四年八月四日審判筆錄）；
    戊○○則證稱：「從大同路到永華二街乙○○老闆家花了十
    多分鐘，在他家又喝了半個小時的酒。．．只有最後一趟牽
    車時不是我騎車。其他的都是我騎的。（問：你來來往往騎
    車過程，是否有跌倒過？）沒有，我們騎很慢，不會怎樣」
    等語（詳同上日筆錄），依被告二人之證述，被告三人在案
    發前雖有飲酒，然對渠等騎乘機車均毫無影響，案發後尚且
    又回乙○○老闆處再喝酒喝了約半小時，另參諸被告三人至
    體育公園內竹溪橋要棄刀時，乙○○尚知提醒戊○○要將掃
    刀之指紋擦拭一節，已如前述，顯見被告三人於案發前雖有
    飲酒，仍有妥適操控交通工具之能力，案發後棄刀時又心思
    縝密，應可認定被告三人共同持刀殺害被害人時，精神狀態
    均未達精神耗弱之程度至明。被告乙○○及戊○○上開辯解
    顯係飾卸之詞，無足採信。
　(7)其餘證人證詞不採之理由：證人即被告之女友丙○○雖於本
  　院結證稱：「我沒有看到己○○拿刀，我看到他的手上都沒
    有刀子」（詳本院卷二第一百零六頁至一百零七頁），然其
    上開證詞與被告乙○○、戊○○之供述及證人甲１之證詞均
    不相符，且本院認定己○○係持小武士刀之理由亦詳述如前
    ，故證人丙○○之證詞顯係迴護己○○之詞，無可採信。另
    證人丁○○雖於本院審理時亦到庭證述案發過程，並詳述被
    告三人均有持刀；均有砍殺被害人等語，然丁○○雖於案發
    時在被害人旁邊，惟其於九十三年五月二十一日警詢及同日
    偵查中，均指稱：有看到被告三人動手打被害人，直至被告
    逃逸時，其才發現有人攜有刀械離去等語（詳同上日警詢、
    偵查筆錄），亦即丁○○在案發翌日之警詢及偵查時，均表
    示未看見被告三人持刀及砍殺過程，其卻於事隔一年後之九
    十四年六月三十日審理時，到庭證述上情，實與經驗法則有
    違，況且丁○○在上開審理期日中證稱：「我有看到砍到人
    ，但是否每一刀都有砍到身體，我不敢確定，因為當時施凱
    騰還有戴著半罩式安全帽，不過已經歪掉了」，然被害人遭
    被告砍殺時，頭部之安全帽已被撥落地上，此為被告三人不
    爭之事實，且被害人後頭部亦有一處刀傷可以佐證安全帽遭
    撥落之情形，故本院因認證人丁○○於審理中之證詞與其他
    事證不符，尚難採為對被告不利認定之證據。至於證人庚○○於本院結證稱：曾聽到乙○○及戊○○談及因己○○交保
    後未到看守所探視渠二人，故他們要將己○○咬出來（即供
    出來之意）等語（詳本院九十四年八月四日審判筆錄），然
    被告乙○○及戊○○均否認曾說過上述話，且庚○○亦自承
    ：他們（指乙○○及戊○○）咬他（指己○○）是因為他有
    做，或是沒有做而咬他，我不清楚等語，則縱然乙○○及戊○○有如此陳述，亦無法由二人上開談話，作為對被告己○○有利之認定甚明。
  (8)綜上各節，被告三人前述共同殺人之犯罪事證已臻明確，渠
    等犯行可以認定，均應依法論科。
二、按武士刀係屬槍砲彈藥刀械管制條例第四條第一項第三款所
    稱之刀械，核被告三人共同將該武士刀放置於機車上隨車於
    夜間行駛於公用道路之行為，均係犯槍砲彈藥刀械管制條例
    第十五條第一款、第二款、第三款之未經許可結夥於夜間，
    在公共場所攜帶刀械罪。被告戊○○先前未經許可持有上開
    武士刀之行為，應為後來之攜帶行為所吸收，不另論罪。被
    告三人就上開犯行有犯意聯絡及行為分擔，均應論以共同正
    犯。公訴人於起訴法條中雖未論及被告三人涉犯槍砲彈藥刀
    械管制條例之罪嫌，然起訴書之犯罪事實欄已載明被告三人
    共同攜帶刀械，於夜間出入於公共場所之道路，故被告三人
    該部分犯行亦為起訴內容之一部分，本院自應併予審理。另
    被告三人持刀砍殺致被害人施凱騰死亡之行為，均係犯刑法
    第二百七十一條第一項之殺人罪。被告三人就前開殺人行為
    間，有犯意聯絡及行為分擔，已詳如前述，故均為共同正犯
    。被告三人所犯上開二罪間，罪名互異，犯意各別，應予分
    論併罰。被告乙○○有上開犯罪、科刑及執行前科，此有臺
    灣高等法院被告全國前案紀錄表在卷可稽，其於五年之內再
    犯本件有期徒刑以上之罪，為累犯，除殺人罪之法定刑死刑
    、無期徒刑部分不得加重外，應依法加重其刑。爰審酌被告
    三人與被害人施凱騰並無仇隙，僅因被害人無意中看他們一
    眼，即心生不滿，除徒手圍毆被害人之外，更於被害人無端
    被打，仍頻頻向被告三人道歉情況下，三人分持刀械砍殺被
    害人，因此造成被害人死亡，被害人施凱騰係大學四年級即
　　將畢業之學生，日後本應有大好前程及美好人生俟其追尋，
  　當日係為自己所支持喜愛之職業棒球隊親赴球場加油打氣，
    卻於球賽結束後無端遭此橫禍，家屬之傷慟永難彌平。被告
    乙○○、戊○○及己○○三人僅因細故即斷下殺機，甚至在
　　人車往來之大街上公然殺人，足見渠等生性兇殘、目無法紀
  　，如日後返回社會生活，仍係社會中存在之不定時危機，實
　　有與社會長期隔離之必要，並審酌被告三人犯罪之手段、智
  　識程度、犯罪後之態度等一切情狀，分別量處如主文所示之
    刑，均定渠等之執行刑為無期徒刑，併均依法褫奪公權終身
    。至於公訴人對被告三人均具體求處死刑，然本院認被告三
    人係酒後一時衝動而失控殺人，科以如主文所示之刑，應已
    足資懲儆，是公訴人前揭具體求刑，尚嫌過重，併此敘明。
三、扣案之武士刀一把係槍砲彈藥刀械管制條例管制之刀械，為
    違禁物，應依刑法第三十八條第一項第一款宣告沒收；扣案
    小武士刀及西瓜刀各一把，乃被告戊○○所有及被告三人共
    犯殺人罪所用之物，均依刑法第三十八條第一項第二款宣告
    沒收。因武士刀已於宣告被告等觸犯槍砲彈藥刀械管制條例
    之罪刑中為沒收之諭知，故該刀械雖亦係被告戊○○所有及
    被告三人共犯殺人罪所用之物，然不另於殺人罪之罪刑中為
    沒收之諭知，以免重覆。
據上論斷，應依刑事訴訟法第二百九十九條第一項前段，槍砲彈
藥刀械管制條例第十五條第一款、第二款、第三款，刑法第十一
條前段、第二十八條、第二百七十一條第一項、第四十七條、第
三十七條第一項、第五十一條第四款、第三十八條第一項第一款
、第二款，判決如主文。
本案經檢察官熊家興到庭執行職務。
中　　華　　民　　國　　94　　年　　8　　月　　18　　日
　　　　　　　　　刑事第三庭  審判長法　官　陳欽賢
                                    法  官  莊玉熙
                                    法  官  黃光進
右正本證明與原本無異。
如不服本判決，應於判決送達後十日內向本院提出上訴狀 (應附
繕本)。
                                    書記官  黃子起
中　　華　　民　　國　　94　　年　　8　　月　　18　　日
附錄本案論罪科刑法條：
刑法第二百七十一條第一項
殺人者，處死刑、無期徒刑或十年以上有期徒刑。
